【裁判字號】    98,訴,2579
【裁判日期】    980930
【裁判案由】    搶奪等
【裁判全文】
臺灣板橋地方法院刑事判決              98年度訴字第2579號
公  訴  人  臺灣板橋地方法院檢察署檢察官
被      告  丁○○
                    （另案於臺灣桃園監獄執行中）
            甲○○
                    （另案於臺灣桃園監獄執行中）
上列被告等因搶奪等案件，經檢察官提起公訴（98年度偵字第14
037 號），被告於本院準備程序中就被訴事實均為有罪之陳述，
經詢問當事人意見，合議庭裁定由受命法官依簡式審判程序獨任
審理，本院判決如下：
    主  文
丁○○犯竊盜罪，累犯，處有期徒刑伍月。又共同犯搶奪罪，累
犯，處有期徒刑玖月。又共同犯搶奪罪，累犯，處有期徒刑玖月
。應執行有期徒刑壹年拾月。
甲○○共同犯搶奪罪，處有期徒刑捌月。又共同犯搶奪罪，處有
期徒刑捌月。應執行有期徒刑壹年月。
    事  實
一、丁○○前因違反麻醉藥品管理條例、藥事法、竊盜等案件，
    經法院判處應執行有期徒刑7 年確定，又因違反肅清煙毒條
    例、竊盜、麻醉藥品管理條例等案件，經法院判處應執行有
    期徒刑4 年7 月確定，接續執行後，於民國90年1 月21日假
    釋，96年1 月21日假釋期滿未經撤銷，視為執行完畢。詎仍
    不知悔改，單獨或與甲○○共同為下列犯行：
  (一)意圖為自己不法之所有，於98年3 月7 日10時40分許，在臺
    北縣樹林市○○路○段41巷28弄11號前，以自備之鑰匙竊取
    張俊鴻所有由戊○○使用之車號LL6-532 號重型機車（置物
    箱內有雨衣1 件）得手。
  (二)復於同日11時15分許，與甲○○共同基於意圖為自己不法所
    有之犯意聯絡，由丁○○騎乘前開竊得之機車搭載甲○○，
    行經臺北縣新莊市○○街102 號前時，見乙○○在路邊步行
    ，皮包懸掛在左手臂上，遂自左後方靠近乙○○，趁乙○○
    不及防備之際，由甲○○徒手搶奪乙○○所有之上開皮包（
    內有現金新臺幣〈下同〉2000元、兆豐銀行金融卡、富邦銀
    行信用卡、機車駕照、小客車駕照、機車行照、健保卡、識
    別證各1 張、女用短夾1 個），得手後丁○○旋即騎乘上開
    機車搭載甲○○逃離現場，並將現金朋分花用，其餘物品則
    丟棄在臺北縣樹林市○○路312 巷內半山腰之草叢旁。
  (三)又於同日18時30分許，與甲○○共同基於意圖為自己不法所
    有之犯意聯絡，由丁○○騎乘前開竊得之機車搭載甲○○，
    行經臺北市○○區○○路534 巷31號前時，見丙○○行經該
    處，背著1 只小碎花紋側背包，遂自左後方靠近丙○○，趁
    丙○○不及防備之際，由甲○○徒手搶奪丙○○所有之上開
    側背包（內有現金1200元、身分證、機車駕照、機車行照、
    健保卡、玉山銀行信用卡、國泰世華銀行信用卡、中國信託
    銀行信用卡、台新銀行信用卡、玉山銀行金融卡各1 張），
    丙○○因而倒地，受有兩腿、左手及腰部擦傷之傷害（傷害
    部分未據告訴），得手後丁○○旋即騎乘上開機車搭載甲○○逃離現場，並將現金朋分花用，其餘物品則丟棄在臺北縣
    樹林市柑園橋下箱涵內。嗣戊○○、乙○○、丙○○報警處
    理後，經警循線查獲上情，並於98年3 月17日12時5 分許，
    由丁○○、甲○○帶同警方陸續前往臺北縣樹林市柑園橋下
    箱涵、臺北縣樹林市○○路312 巷內半山腰之草叢旁，起出
    前開丙○○、乙○○遭搶奪丟棄之物品。
二、案經臺北縣政府警察局新莊分局報請臺灣板橋地方法院檢察
    署檢察官偵查起訴。
    理  由
一、按本件被告丁○○、甲○○所犯均係死刑、無期徒刑、最輕
    本刑為3 年以上有期徒刑以外之罪，渠等於準備程序就前揭
    被訴事實均為有罪之陳述，經受命法官告知簡式審判程序之
    旨，並聽取被告與公訴人之意見後，本院認無不得或不宜改
    依簡式審判程序進行之處，爰依刑事訴訟法第273 條之1 第
    1 項，裁定本件由受命法官獨任進行簡式審判程序，合先敘
    明。
二、上揭事實，業據被告2 人於警、偵訊及本院審理時坦承不諱
    ，核與證人即被害人戊○○、告訴人乙○○、丙○○於警詢
    時證述之情節相符，並有犯案現場附近監視器翻拍照片10張
    、起獲贓物現場照片18張、車籍基本資料查詢單1 紙、贓物
    認領保管單2 紙附卷可憑，足認被告2 人自白與事實相符，
    本件事證明確，被告犯行均堪認定。
三、核被告丁○○所為，事實(一)部分係犯刑法第320 條第1 項竊
    盜罪，事實(二)、(三)部分均係犯刑法第325 條第1 項搶奪罪；
    被告甲○○所為（事實(二)、(三)部分），均係犯刑法第325 條
    第1 項搶奪罪。被告2 人就上揭事實(二)、(三)部分之搶奪犯行
    ，有犯意聯絡及行為分擔，皆為共同正犯。被告丁○○所為
    1 次竊盜、2 次搶奪犯行，及被告甲○○所為2 次搶奪犯行
    ，均犯意各別，犯罪時間、地點、被害人不同，竊盜與搶奪
    之罪名亦不相同，均應分論併罰。被告丁○○曾有如犯罪事
    實欄所示論罪科刑之前科，有其臺灣高等法院被告前案紀錄
    表在卷可考，其受有期徒刑之執行完畢，5 年內故意再犯本
    件有期徒刑以上之罪，為累犯，應依刑法第47條第1 項規定
    加重其刑。爰審酌被告2 人均正值青壯，不思以正當方法賺
    取財物，竟貪圖不法利益，竊取他人物品或騎車搶奪他人物
    品，危害社會治安，惟犯後已坦承犯行，態度尚可，而所竊
    得之機車及搶得之物品（除現金外）已為警查獲而發還各被
    害人，及渠等犯罪動機、目的、手段、所生危害等一切情狀
    ，分別量處如主文所示之刑，以資懲儆。扣案之黑色風衣外
    套1 件，雖為被告丁○○犯本案2 件搶奪罪時所穿衣物，惟
    係被告丁○○因天冷禦寒所穿，與其所為上開搶奪犯行無關
    ，業據被告丁○○於本院審理時供述明確（見本院98年9 月
    17日審判筆錄），爰不予宣告沒收。另扣案供被告甲○○於
    犯上開搶奪罪時所穿之雨衣1 件，係被告甲○○自行自車號
    LL6-532 號重型機車置物箱內取出使用之物，屬該機車車主
    張俊鴻所有，業經被告甲○○於本院審理時供述在卷（見同
    上審判筆錄），並有本院辦理刑事案件電話記錄查詢表2 紙
    在卷可佐，應發還所有人，亦不予宣告沒收，附此敘明。
據上論斷，應依刑事訴訟法第273 條之1 第1 項、第284 條之1
、第299 條第1 項前段，刑法第28條、第320 條第1 項、第325
條第1 項、第47條第1 項、第51條第5 款，判決如主文。
本案經檢察官王家春到庭執行職務。
中    華    民    國    98    年    9     月    30    日
                  刑事第十八庭  法  官  楊筑婷
上列正本證明與原本無異。
如不服本判決，應於判決送達後10日內敘明上訴理由，向本院提
出上訴狀 (應附繕本)，上訴於臺灣高等法院。其未敘述上訴理
由者，應於上訴期間屆滿後20日內向本院補提理由書「切勿逕送
上級法院」。
                                書記官  林怡君
中    華    民    國    98    年    9     月    30    日
附錄本判決論罪科刑之法條：
中華民國刑法第320條第1項
意圖為自己或第三人不法之所有，而竊取他人之動產者，為竊盜
罪，處5 年以下有期徒刑、拘役或5 百元以下罰金。
中華民國刑法第325條第1項
意圖為自己或第三人不法之所有，而搶奪他人之動產者，處6 月
以上5 年以下有期徒刑。


司法院資訊處製作；財團法人民間司法改革基金會備份。
